# Exercícios {-}

(@) **Alguns pacotes possuem data frames para uso nos exemplos. Carregue o pacote `gapminder` aplique a função `glimpse` na objeto `gapminder` que pertence ao respectivo pacote.**

```{r eval=TRUE, echo=FALSE, message=FALSE, warning=FALSE}
library(tidyverse)
library(gapminder)
library(readxl)

glimpse(gapminder)
```
<br>

(@) **Importe o arquivo `continents.xlsx` e mostre seu conteúdo na tela.**

```{r eval=TRUE, echo=FALSE, message=FALSE, warning=FALSE}
continents <- read_excel("input/continents.xlsx")

continents
```
<br>

(@) **Faça um join entre a tabela `gapminder` e `continents`, onde `gapminder` será a tabela de referência. Salve essa operação em um objeto chamado `gap_cont`.**

```{r eval=TRUE, echo=FALSE}
gap_cont <- left_join(gapminder, continents) 

gap_cont
```
<br>


(@) **Com base no objeto `gap_cont`, filtre as informações do continente `Oceania`.**

```{r eval=TRUE, echo=FALSE}
gap_cont %>%
  filter(continent == "Oceania")
```
<br>

(@) **Faça um heatmap considerando apenas os países da `asia`, onde no eixo x temos o `year`, no eixo y o `country` e na dimensão de preenchimento `lifeExp`.**

Dicas: filter, geom_tile.

```{r eval=TRUE, echo=FALSE}
gap_cont %>% 
  filter(continent == "Asia") %>% 
  ggplot(aes(x = year, y = country, fill = lifeExp)) +
    geom_tile()
```


(@) **Faça um gráfico de dispersão da area do continente e a renda per capta média do continente. Lembre-se que ao computar a renda média do continente a partir dos países, precisamos ponderar pela população de cada país. A renda per capta é a variável `gdpPercap`. A área está na variável `area_km2` do objeto `continents`. Faça o gráfico proposto logo abaixo.**

Dicas: mutate, group_by, summarize, left_join, geom_text e o parâmetro nudge_y.

```{r eval=TRUE, echo=FALSE}
gapminder %>%
  mutate(GDP = gdpPercap * pop) %>%  
  group_by(continent) %>%  
  summarize(cont_gdp = sum(GDP), rpc = mean(gdpPercap)) %>%  
    left_join(continents) %>%  
    mutate(per_cap = cont_gdp / population) %>%  
    ggplot(aes(x = area_km2, y = per_cap)) +
    geom_point() +  
    geom_text(aes(label = continent), nudge_y = 5e3)  
```


